臺灣高雄地方法院刑事判決　　　　　　　　　　　　　九十三年度易字第二０四號
　　公　訴　人　臺灣高雄地方法院檢察署檢察官
　　被　　　告　丁○○
　　選任辯護人　趙建華律師
　　被　　　告　甲○○
右列被告等因毀棄損壞等案件，經檢察官提起公訴（九十三年度偵字第九九０一號）
，本院適用簡式審判程序，判決如左：
    主      文
丁○○以加害生命之事，恐嚇他人，致生危害於安全，累犯，處拘役伍拾玖日，如易
科罰金，以參佰元折算壹日。
甲○○損壞他人之窗戶玻璃壹塊，足以生損害於他人，累犯，處拘役參拾日，如易科
罰金，以參佰元折算壹日。
    事      實
一、丁○○曾因重傷害罪，經法院判處有期徒刑二年八月確定，於民國（下同）八十
    七年十一月九日縮刑期滿執行完畢；甲○○曾因賭博罪，經法院判處有期徒刑三
    月，得易科罰金確定，於九十年四月二十日易科罰金執行完畢。詎丁○○、甲○○仍不知悔改，二人分別為社團法人高雄縣僧寶寺（以下簡稱僧寶寺）住持、信
    徒，乙○○則為社團法人高雄縣僧寶弘法護持會總幹事，掌管該社團土地、建物
    權狀、及帳冊等物，雙方因上開物品管理權之歸屬問題迭生爭議，而於九十一年
    四月二十日晚間，丁○○在僧寶寺內以電話聯繫乙○○時又起爭執，孰料在場之
    甲○○於同日晚上十一時十六分許，憤而至高雄縣岡山鎮○○路五三巷二二號乙○○住處，欲找乙○○理論，適逢乙○○因在外工作尚未返家，竟基於毀損之犯
    意，手持磚塊砸向乙○○住處之窗戶，致損壞乙○○該窗戶之玻璃一塊，足生損
    害於乙○○；隨後丁○○亦駕車於同日晚上十二時許趕到現場，而乙○○其時仍
    未返家，丁○○遂基於恐嚇之犯意，在屋外對乙○○之母高吳伴，以加害生命之
    事，向高吳伴恫嚇稱：「要殺你像踩死一隻螞蟻一樣；要打死乙○○」等語，使
    高吳伴心生畏懼，致生危害於安全，嗣經鄰人余和順報警，丁○○等人始離開現
    場。
二、案經乙○○訴請臺灣高雄地方法院檢察署檢察官偵查起訴。
    理      由
一、右開事實，業據被告丁○○於本院審理時及被告甲○○偵、審中分別坦供不諱，
    核與告訴人乙○○、被害人高吳伴於偵查中指訴之情節相符，並有證人余和順、
    許玉佩於偵訊時之證述可憑，且告訴人乙○○前揭住處窗戶玻璃遭損壞之情形，
    亦有照片二紙附卷足稽，是本件事證明確，被告丁○○、甲○○分別之犯行均堪
    認定。
二、核被告丁○○所為，係犯刑法第三百零五條之恐嚇危害安全罪；被告甲○○所為
    ，係犯刑法第三百五十四條之毀損罪。被告丁○○曾因重傷害罪，經法院判處有
    期徒刑二年八月確定，於八十七年十一月九日縮刑期滿執行完畢；被告甲○○曾
    因賭博罪，經法院判處有期徒刑三月，得易科罰金確定，於九十年四月二十日易
    科罰金執行完畢，此均有臺灣高等法院被告全國前案紀錄表可按，被告二人五年
    以內分別再犯本件有期徒刑以上之各該罪行，均為累犯，皆依刑法第四十七條規
    定加重其刑。爰審酌被告二人均分別有犯罪前科，已如前述，足見其等之素行非
    佳，且與告訴人乙○○間固有爭議，然不思相互協商或循正當法律途徑解決，竟
    分別以本件犯罪之手段欲迫使告訴人屈服，亦屬不當，惟慮及被告二人分別所為
    之各該犯行，所生實害尚屬輕微，且犯罪後均已坦承各該犯罪，均見悔意等一切
    情狀，分別量處如主文所示之刑，並諭知易科罰金之折算標準，以示懲儆。
據上論斷，應依刑事訴訟法第二百九十九條第一項前段，刑法第三百零五條、第三百
五十四條、第四十七條、第四十一條第一項，罰金罰鍰提高標準條例第一條前段、第
二條，判決如主文。
本案經檢察官丙○○到庭執行職務。
中      華      民      國      九十三    年      三      月  二十六    日
                                    臺灣高雄地方法院刑事第三庭
                                            法  官  高思大
右正本證明與原本無異。
如不服本判決，應於判決送達後十日內向本院提出上訴狀，上訴於台灣高等法院高雄
分院（須附繕本）。
                                            書記官  蔡語珊
中      華      民      國      九十三    年      三      月  二十六    日
附錄條文：
刑法第三零五條  以加害生命、身體、自由、名譽、財產之事，恐嚇他人致生危害於
                安全者，處二年以下有期徒刑、拘役或三百元以下罰金。
刑法第三百五十四條  毀棄、損壞前二條以外之他人之物或致令不堪用，足以生損害
                    於公眾或他人者，處二年以下有期徒刑、拘役或五百元以下罰
                    金。
